臺灣高雄地方法院刑事判決　　　　　　　　　　　　九十一年度交簡上字第三四號
　　公　訴　人　臺灣高雄地方法院檢察署檢察官
　　被　　　告　乙○○
右列上訴人因被告之公共危險案件，不服本院鳳山簡易庭九十年鳳交簡字第一一九四
號中華民國九十年十二月二十四日第一審判決（聲請簡易判決處刑案號九十年度偵字
第一九三六一號），提起上訴，本院判決如左：
    主  文
原判決撤銷。
乙○○無罪。
    理  由
一、聲請簡易判決處刑意旨略以：被告乙○○明知服用酒類及其他相類之物足以造成
    不能安全駕駛動力交通工具之危險，於民國九十年十月十一日晚上九時許起，在
    台南市○○路○路邊攤飲酒後，吐氣所含酒精成份高達０點九四毫克（ＭＧ／Ｌ
    ），肇事率達一般正常人二十五倍以上，顯已無法安全駕駛，竟猶不顧影響參與
    道路交通公眾之安全，貿然駕駛車牌號碼ＫＲ--八二六六自用小客車。於翌（三
    ）日凌晨三時三十五分許，乙○○駕駛上開車輛，行經國道三號公路三七二公里
    南下田寮收費站附近為警查獲，經警以酒精測定器檢測吹氣，始悉上情，因認被
    告涉犯刑法第一百八十五條之三之公共危險罪。
二、按犯罪事實應依證據證據認定之，無證據不得推定其犯罪事實，刑事訴訟法第一
    百五十四條定有明文。又事實之認定，應憑證據，如未能發現相當證據，或證據
    不足以證明，自不能以推測或擬制之方法，為裁判基礎（最高法院四十年台上字
    第八六號判例參照）；而認定犯罪事實所憑之證據，雖不以直接證據為限，間接
    證據亦包括在內，然無論直接證據或間接證據，其為訴訟上之證明，須於通常一
    般之人均不致有所懷疑，而得確信其為真實之程度者，始得據為有罪之認定，倘
    其證明尚未達此一程度，而有合理之懷疑存在而無從使事實審法院得有罪之確信
    時，即應由法院為諭知被告無罪之判決（最高法院七十六年台上字第四九八六號
    判例參照）。
三、本件公訴人認被告涉有前揭犯行係以為警查獲者於警訊中之自白、警卷所附酒精
    濃度測定表、內政部警政署國道公路警察局舉發違反道路交通管理事件通知單及
    測試觀察紀錄表為論斷之依據。訊據被告乙○○堅決否認涉有前揭犯行，辯稱：
    案發之日為警查獲者係伊妹妹甲○○之語。經查：前開證據固足認為警查獲之人
    確因酒醉駕車而涉嫌違反刑法第一百八十五條之三之規定，然證人甲○○於本院
    審理時證稱，九十年十月十二日凌晨伊在國道三號公路三七二公里南下田寮收費
    站附近因酒醉駕車為警查獲，因為自己未領有駕駛執照，所以才以姊姊乙○○之
    名義應訊（見本院九十一年五月二日筆錄）。而本院將乙○○本人於九十一年元
    月十二日在國道田寮分隊接受訊問之警訊筆錄受訊問人欄按捺之指印（編號為Ａ
    ）、本件行為人為警查獲後在觀察紀錄表上所按捺之指印（編號為Ｂ），送交內
    政部警政署刑事警察局比對，結果亦認二者特徵不符，其中編號Ｂ之指印，與該
    局檔案所存甲○○之指印特徵相符，有該局九十一年四月十八日刑紋字第０９１
    ００８８２４６號鑑驗書可資為證，是甲○○之證言應堪採信，本件為警查獲涉
    嫌酒後不能安全駕駛動力交通工具而駕駛之人應係甲○○而非被告，而甲○○經
    警察訊問後，已准免予解送而釋放，警方乃移送被告乙○○，檢察官既未知有甲
    ○○其人，自不可能是起訴甲○○，而應係起訴被告乙○○，揆諸首揭說明，本
    件既非被告所為，自應為被告乙○○無罪之諭知。原審未查，遽為被告科刑之判
    決，自有未洽，被告執此指摘原判決不當，為有理由，應由本院適用通常程序予
    撤銷改判，另為被告無罪之諭知。
    至甲○○於偵查中並未到庭，顯非公訴人訴追之對象，其涉嫌違反刑法第一百八
    十五條之三及因冒名應訊涉犯偽造文書罪之犯行，業由檢察官以九十一年度偵字
    第二０八一號案件偵查中，非本院所應審究，附此敘明。
據上論斷，應依刑事訴訟法第四百五十五條之一第一項、第三項、第三百六十九條第
一項前段、第三百六十四條、第三百零一條第一項，判決如主文。
中      華      民      國    九十一    年      七      月      三      日
                                  臺灣高雄地方法院刑事第二庭
                                    審判長  法  官    宋明中
                                            法  官    李代昌
                                            法  官    卓立婷
右正本證明與原本無異。
如不服本判決，應於送達後十日內向本院提出上訴狀。
                                            書記官    李春慧
中      華      民      國    九十一    年      七      月      三      日
